【裁判字號】    90,訴,186
【裁判日期】    900628
【裁判案由】    公共危險
【裁判全文】
臺灣士林地方法院刑事判決                            九十年度訴字第一八六號
    聲  請  人  臺灣士林地方法院檢察署檢察官
    被      告  甲○○
    指定辯護人  本院公設辯護人姜惠如
右列被告因公共危險案件，經檢察官聲請簡易判決處刑（八十九年度偵字第四八九六
號），本院內湖簡易庭認不宜以簡易判決處刑（八十九年度湖簡字第三一八號），函
送本院，依通常程序審理，判決如左：
    主  文
甲○○預備放火燒燬現有人所在之建築物，處拘役伍拾日，如易科罰金以佰元折算
壹日，緩刑貳年。
扣案之汽油桶壹個、打火機壹個均沒收。
    事  實
一甲○○因與鄭仕龍有感情糾紛，萌生厭世之念，於民國八十九年（起訴書誤載為八
  十八年）四月二十四日上午十一時許，先在桃園縣某五金行內購得汽油桶一個，再
  至桃園縣龜山加油站購買汽油二公升裝入上開汽油桶內，旋於同日下午一時五分許
  ，攜帶前開裝有汽油之汽油桶及其所有之打火機一個，前往臺北市大同區○○○路
  九八號四樓（起訴書誤載為三樓）鄭仕龍工作之「佶爾蒂服飾開發有限公司」（以
  下簡稱佶爾蒂公司）現有人所在之建築物門口，將上開汽油淋於自己身上，預備在
  該處放火自焚，如因而燒燬該現有人所在之建築物，亦在所不惜，其所有之打火機
  置於口袋中尚未取出點火之際，即為佶爾蒂公司負責人何政達上前攔阻，經警獲報
  趕到現場，始未釀成災害，並扣得其所有預備犯罪所用之汽油桶一個、打火機一個
  。
二案經臺北市政府警察局大同分局報告臺灣士林地方法院檢察署檢察官偵查聲請簡易
  判決處刑，本院內湖簡易庭認不宜以簡易判決處刑，函送本院，依通常程序審理。
    理  由
一訊據被告甲○○固坦承於右揭時地攜帶汽油、打火機等物至佶爾蒂公司，將汽油淋
  於身上欲自焚等情不諱，惟矢口否認有預備放火燒燬現有人所有建築物之犯行，辯
  稱：伊與鄭仕龍因感情糾紛，鄭仕龍避不見面，伊心情不佳，只想自焚，未想到此
  舉可能會燒燬建築物云云。惟查，佶爾蒂公司位於辦公大樓內，此據被告自承不諱
  ，而汽油係具有高度可燃性及延燒性之物，被告於八十九年四月二十四日週一上班
  時間前往該有人所在之建築物，潑灑汽油欲引火自焚，極易造成延燒，而足以燒燬
  該建築物，影響該建築物內人身、財產安全甚鉅，一般人對此應有預見，被告竟仍
  執意為之，顯有預備放火之行為及不確定故意。是被告所辯，顯屬卸罪之詞，不足
  採信，本件事證明確，被告犯行堪以認定，應依法論科。
二核被告所為，係犯刑法第一百七十三條第四項之預備放火罪。爰審酌被告犯罪之動
  機、目的、所受之刺激、手段、品行、智識程度、所生危害及犯罪後之態度等一切
  情狀，量處如主文所示之刑，以資懲儆。又被告行為後，刑法第四十一條業於九十
  年一月十日修正公布，同年月十二日生效，舊法規定犯最重本刑三年以下有期徒刑
  以下之刑之罪，而受六個月以下有期徒刑或拘役之宣告，因身體、教育、職業、家
  庭之關係或其他正當事由，執行顯有困難者，得易科罰金，修正後刑法第四十一條
  第一項規定，凡犯最重本刑五年以下有期徒刑以下之刑之罪，而受六個月以下有期
  徒刑或拘役之宣告，均得易科罰金，比較新舊法之結果，上開法律之修正，對被告
  不生影響，依刑法第二條第一項前段規定，適用裁判時之新法，宣告易科罰金之折
  算標準。查被告未曾受有期徒刑以上刑之宣告，有本院被告全國前案紀錄表在卷可
  稽，其一時為情所困，短於思慮，誤觸刑章，茲已深表悔悟，經此起訴審判，當知
  所警惕，信無再犯之虞，本院認其宣告之刑以暫不執行為適當，爰併宣告緩刑二年
  ，以勵自新。
三扣案之汽油桶一個、打火機一個，均為被告所有預備犯罪所用之物，應依刑法第三
  十八條第一項第二款之規定宣告沒收。
據上論斷，應依刑事訴訟法第四百五十二條、第二百九十九條第一項前段，刑法第二
條第一項前段、第一百七十三條第四項、第四十一條第一項前段、第三十八條第一項
第二款，罰金罰鍰提高標準條例第一條前段、第二條，判決如主文。
本案經檢察官陳文哲到庭執行職務。
中        華        民        國    九十    年    六    月    二十八    日
                                臺灣士林地方法院刑事第四庭
                                          法  官  陳玉曆
右正本證明與原本無異。
如不服本判決，應於判決送達後十日內，向本院提出上訴狀。
                                          書記官  陳鳳嬌
中        華        民        國    九十    年    七    月      二      日
附錄本判決論罪科刑依據之法條：
刑法第一百七十三條第四項、第一項︰
  放火燒燬現供人使用之住宅或現有人所在之建築物、礦坑、火車、店車或其他供水
  、陸、空公眾運輸之舟車、航空機者，處無期徒刑或七年以上有期徒刑。
  預備犯第一項之罪者，處一年以下有期徒刑、拘役或三百元以下罰金。


司法院資訊處製作；財團法人民間司法改革基金會備份。
